最　高　行　政　法　院　裁　定
　　　　　　　　　　　　　　　　　　 96年度裁字第01556號
上　訴　人　甲○○
　　　　　　　　　　　　　送達代收人　乙○○
　　　　　　　　　　　　　屏東縣屏東市○○○街58號
被 上訴 人　屏東縣政府
代　表　人　丙○○
上列當事人間因重測事件，上訴人對於中華民國95年1月10日高
雄高等行政法院94年度訴更字第31號判決，提起上訴，本院裁定
如下：
　　主  文
上訴駁回。
上訴審訴訟費用由上訴人負擔。
    理  由
一、按對於高等行政法院判決之上訴，非以其違背法令為理由，
    不得為之，行政訴訟法第242條定有明文。同法第243條第1
    項規定，判決不適用法規或適用不當者，為違背法令；而判
    決有第243條第2項所列各款情形之一者，其判決當然違背法
    令。又提起上訴，應以上訴狀表明上訴理由並應添具關於上
    訴理由之必要證據，復為同法第244條第1項第4款及第2項所
    明定。準此，當事人提起上訴，如以原審判決有行政訴訟法
    第243條第1項不適用法規或適用法規不當為理由時，其上訴
    狀或理由書應有具體之指摘，並揭示該法規之條項或其內容
    ；如以原審判決有第243條第2項所列各款情形之當然違背法
    令為理由時，其上訴狀應揭示合於該款之事實。上訴狀或理
    由書如未依此項方法表明，或其所表明者，顯與上開法條規
    定之情形不相合時，即難認為已對高等行政法院判決之違背
    法令有具體之指摘，其上訴自難認為合法。
二、上訴意旨略謂：（一）本件為「指界有爭議」與司法院釋字
    第374號解釋意旨「指界無爭議」兩者，顯有不同，既有指
    界爭議，即不得為土地法第46條之3所規定之公告程序。另
    王景忠雖證稱土地地籍調查補正表係當場制作，惟未舉證證
    明，且其所指界址，上訴人委託之指界人乙○○亦不同意，
    原判決對此未詳細調查證據。（二）原判決認土地地籍調查
    表上界址標示備註欄之記載，係屬「慣例上的註記」、「該
    補正表既設計有指界人簽章欄，自無要求指界人於每一欄位
    均簽章之理，．．．指界人未於界址標示補正情形欄簽名即
    未表同意等語，均不足採。」、「尚難認界址標示補正情形
    欄非當場填制」等語，有違屏東縣政府地籍圖重測地籍調查
    通知書注意事項規定之「認定簽章」及經驗法則，並有未調
    查證據，違背行政訴訟法第189條規定之違法云云。
三、經查原判決依地籍圖重測地籍調查表（上蓋有上訴人委託指
    界之乙○○印章）之記載，及辦理地籍重測之調查員王景忠
    之證言，並斟酌全辯論意旨，認本件上訴人於重測指界時，
    對界址並無爭議等情，業於判決內詳述得心證之理由，經核
    並無不合。上訴意旨係就原審取捨證據、認定事實之職權行
    使，指摘其為不當，難認為對高等行政法院判決之如何違背
    法令已有具體指摘。依首揭說明，其上訴為不合法，應予駁
    回。
四、依行政訴訟法第249條第1項前段、第104條、民事訴訟法第
    95條、第78條，裁定如主文。
中　　華　　民　　國　　96　　年　　7　　 月　　19　　日
                  第四庭審判長法  官　鍾　耀　光
                              法  官  姜　仁　脩
                              法  官　王　德　麟
                              法  官　黃　清　光
                              法  官　吳　慧　娟
以  上  正  本  證  明  與  原  本  無  異
中　　華　　民　　國　　96　　年　　7　　 月　　19　　日
　　　　　　　　　　　　　　　書記官　王　史　民
